# 新审计报告中其他信息段的理解

提问人：zengfengxia 时间：2018-01-17 21:23:34
以下个人理解，请陈版指正
一、什么是其他信息 修订后 1521 号准则第一条“本准则规范了注册会计师对被审计单位年度报告中包含的除财务报表和审计报告之外的其他信息的责任，无论其他信息是财务信息还是非财务信息。”而年度报告 “是指管理层或治理层根据法律法规的规定或惯例，一般以年度为基础编制的、旨在向所有者（或类似的利益相关方）提供实体经营情况和财务业绩及财务状况（财务业绩及财务状况反映于财务报表）信息的一个文件或系列文件组合。一份年度报告包含或随附财务报表和审计报告，通常包括实体的发展，未来前景、风险和不确定事项，治理层声明，以及包含治理事项的报告等信息。”很显然招股说明书不属于 1521 号准则定义的其他信息。（ 1521 号第 7 条明确，本准则不适用于财务信息初步公告和证券发行文件，包括招股说明书） 根据这些定义可以总结出以下几点 1 、其他信息首先是被审计单位编制的以年度为基础编制的年度报告。 2 、 年度报告包含或随附财务报表和审计报告。 此外， 1521 号应用指南第2 段指出，“年度报告通常以年度为基础编制。然而，当所审计财务报表涵盖的期间短于一年或者超过一年时，年度报告也可以涵盖与财务报表相同的期间。”实务中上市实体的其他信息比较容易识别，而非上市实体情况比较复杂，如根据《企业信息公示暂行条例》，所有的公司制企业均需按照条例第九条规定公示企业年度报告，公示内容包括财务和非财务信息。又如，国资委要求其下属企业需根据相关要求编制《企业年度工作报告》，该报告内容同样包括财务及非财务信息。 对于前者，企业信息公示和注册会计师审计报告之间未必建立了联系，个人认为不属于其他信息的可能性比较大，否则对于上市实体审计需要核对两份其他信息了。而对于后者，按照陈版所述，要等待中注协的权威解释了。二、什么情况下需要在审计报告中包含“其他信息段” 根据 1521 号准则第 22 条，如果在审计报告日存在下列两种情况之一，审计报告应当包括一个单独部分，以“其他信息”为标题（一）对于上市实体财务报表审计，注册会计师已获取或预期将获取其他信息；（二）对于上市实体以外其他被审计单位的财务报表审计，注册会计师已获取部分或全部其他信息。 可见，对于上市实体，如果识别出其他信息，注册会计师在审计报告日无论无论获取其他信息，均需在审计报告中披露其他信息段。而对于非上市实体，无论是否识别出其他信息，若注册会计师在审计报告日未获取其他信息，在审计报告中不披露其他信息段应当是不违反审计准则的。 三、不同情况的案例讨论（ 1 ）上市实体半年报审计，审计报告随附在被审计单位编制的上市公司半年报当中，虽然不是年度报告，但根据应用指南相关规定，应需要披露其他信息段。 （ 2 ）上市实体重组目的的审计，如注册会计师在季报公告之后出具对被审计单位1-9月财务报表出具审计报告，该审计报告并未随附于企业公告的季报当中，该季报不属于准则定义的“年度报告”，注册会计师无需在审计报告中披露其他信息段。 （ 3 ）上市实体收购标的公司审计，如注册会计师对标的公司一年一期财务报表出具审计报告，审计报告单独披露，标的公司并未编制与已审计的一年一期财务报告相配套的“年度报告”，虽然按照证监会相关要求注册会计师应在审计报告中披露关键审计事项段，但无需披露其他信息段。 （ 4 ）IPO审计，如前所述，招股说明书不是准则规范的其他信息，IPO审计报告无需披露其他信息段。

回答人：chenyiwei
对上市实体的“其他信息”的范围基本赞同主帖中的理解。对非上市实体，特别是国有企业审计中的其他信息范围，中注协目前仍在研讨中，预计不久会有权威的解释发布。